臺灣板橋地方法院民事裁定  九十一年度簡抗字第一四號
    抗  告  人  甲  ○
    相  對  人  郭超斌
右當事人間請求撤銷調解事件，抗告人對於中華民國九十一年三月二十六日本院板橋
簡易庭九十一年度板簡第三七七號裁定提起抗告，本院裁定如左：
    主      文
抗告駁回。
抗告費用由抗告人負擔。
    理      由
一、抗告意旨略以：抗告人與相對人間有關債務糾紛調解事件之原始債務人為「陳火
    川」，並非抗告人，相對人竟捏造為抗告人，損害抗告人之姓名權甚鉅，且相對
    人於其債權未獲清償時，竟聲請扣押抗告人之財產，又控告抗告人涉犯侵占罪嫌
    ，其顯觸犯偽證及誣告罪嫌，抗告人已對其提出刑事告訴；另原始債務人陳火川
    於借款後即避不見面，抗告人亦對其提出刑事詐欺及背信告訴，相信不久將來即
    可查明真象；再臺北縣土城市調解委員會主席林建成於受理上開調解事件時，根
    未查明真正債務人係陳火川，即輕率成立民事調解，涉犯瀆職罪嫌，抗告人亦對
    之提出控告。凡此，足可認前開調解事件成立之民事調解，有其錯誤之處，抗告
    人提起撤銷調解之訴，非無理由，原裁定逕以抗告人逾法定期間起訴為由，駁回
    抗告人之訴，顯有未洽，為此，請求予以廢棄等語。
二、按經法院核定之民事調解有無效或得撤銷之原因者，當事人得向原核定法院提起
    宣告調解無效或撤銷調解之訴。前項訴訟，當事人應於法院核定之調解書送達後
    三十日內提起之，鄉鎮市調解條例第二十六條定有明文。經查：抗告人與相對人
    於民國八十九年四月二十五日在臺北縣土城市調解委員會所成立之民事調解，業
    經本院於同年五月二十三日准予核定在案，並於同年月三十一日以板院通板民恭
    板核一一四五字第三六一四號函發還該市公所，此據原審調閱本院八十九年度板
    核字第一一四五號案卷查明屬實，並有經本院核定之調解書一件在卷可稽。而上
    開經本院核定之調解書，復經臺北縣土城市公所於八十九年七月四日送達抗告人
    ，亦有該公所九十一年三月二十一日北縣土民字第０九一０００七五四四號函附
    之掛號郵件收件回執一張在卷可佐。本件抗告人於收受上開經核定之調解書後，
    係遲至九十一年二月六日始提起本件撤銷調解之訴，另有本院收狀戳在卷足佐，
    顯見其提起本件訴訟時，已逾法定三十日之不變期間，不合鄉鎮市調解條例第二
    十六條二項所定之要件，即屬民事訴訟法第二百四十九條第一項第六款所謂起訴
    不備其他要件之情形，原審以抗告人之訴不合法而裁定予以駁回，洵屬正當，抗
    告求予廢棄原裁定，顯無理由，應駁回其抗告。
三、據上論結，本件抗告為無理由，依民事訴訟法第四百三十六條之一第三項、第四
    百九十二條第一項、第九十五條、第七十八條，裁定如主文。
中      華      民      國    九十一    年      五      月      九      日
                                      臺灣板橋地方法院民事第三庭
~B審判長法官  陳財旺
~B法      官  張紹省
~B法      官  趙義德
右為正本係照原本作成
本裁定不得抗告。
中      華      民      國    九十一    年     五       月      九      日
~B法院書記官  方蟾苓
